臺灣彰化地方法院刑事判決　　　　　　　96年度訴字第2024號
公　訴　人　臺灣彰化地方法院檢察署檢察官
被　　　告　甲○○
上列被告因違反毒品危害防制條例案件，經檢察官提起公訴（96
年度毒偵字第4125號、第4681號），本院依簡式審判程序審理，
判決如下：
    主  文
甲○○施用第一級毒品，處有期徒刑捌月；又施用第二級毒品，
處有期徒刑肆月，扣案之甲基安非他命柒包（毛重共計約貳點肆
公克）沒收銷燬之，扣案之黑色鐵製小煙筒壹個沒收；又施用第
二級毒品，處有期徒刑肆月。應執行有期徒刑壹年貳月，扣案之
甲基安非他命柒包（毛重共計約貳點肆公克）沒收銷燬之，扣案
之黑色鐵製小煙筒壹個沒收。
    犯罪事實
一、甲○○前因違反毒品危害防制條例案件，經本院以93年度毒
    聲字第713 號裁定送勒戒處所施以觀察、勒戒後，認無繼續
    施用毒品傾向，於民國93年9 月15日執行完畢釋放，並經臺
    灣彰化地方法院檢察署檢察官以93年度毒偵字第2515號為不
    起訴處分確定。詎仍不知悔改，明知海洛因、甲基安非他命
    業經公告列為毒品危害防制條例第2 條第2 項所列管之第1
    、2 級毒品，不得非法持有、施用，(一)基於施用第1 級毒品
    海洛因之犯意，於96年7 月7 日下午8 時許，在彰化縣彰化
    市○○里○○○路38號前，以將海洛因粉末摻入香菸點燃吸
    食之方式，施用第1 級毒品海洛因1 次；(二)又另基於施用第
    2 級毒品甲基安非他命之犯意，於96年5 月23日下午10時許
    ，在彰化縣彰化市○○路西門加油站旁廁所內，以將甲基安
    非他命晶體置於鋁箔紙上，其下用火燒烤並吸食其霧化氣體
    之方式，施用第2 級毒品甲基安非他命1 次；(三)再另基於施
    用第2 級毒品甲基安非他命之犯意，於96年7 月9 日下午8
    時許，在彰化縣彰化市○○路西門加油站旁廁所內，以將甲
    基安非他命晶體置於鋁箔紙上，其下用火燒烤並吸食其霧化
    氣體之方式，施用第2 級毒品甲基安非他命1 次。嗣先於96
    年5 月24日下午2 時20分許，為警在彰化縣彰化市○○路
    154 號前查獲，並扣得與本案無關之第1 級毒品海洛因10小
    包（合計淨重1.05公克，其所涉犯施用及持有第1 級毒品海
    洛因部分，業經本院96年度訴字第1147號判決）、第2 級毒
    品甲基安非他命7 小包（毛重共計約2.4 公克）及放置第2
    級毒品甲基安非他命之黑色鐵製小煙筒1 個；復於同年7 月
    10 日 下午7 時許，為警辦理列管毒品人口定期調驗業務時
    查獲。嗣分別經警採集其尿液送驗，結果均呈嗎啡及甲基安
    非他命陽性反應，始查悉上情。
二、案經彰化縣警察局彰化分局報請臺灣彰化地方法院檢察署檢
    察官偵查起訴。
    理  由
一、本件被告所犯係死刑、無期徒刑、最輕本刑為3 年以上有期
    徒刑以外之罪，其於準備程序就前揭被訴事實為有罪之陳述
    ，經受命法官告知簡式審判程序之旨，並聽取其與公訴人之
    意見後，本院認無不得或不宜改依簡式審判程序進行之處，
    爰依刑事訴訟法第273 條之1 第1 項、第284 條之1 ，裁定
    本案由受命法官獨任進行簡式審判程序，合先敘明。
二、上揭犯罪事實，迭據被告於警詢及本院審理時（參見本院96
    年11月12日審判筆錄）坦承不諱，且其分別於96年7 月10日
    、同年5 月24日為警查獲時採驗之尿液，經臺灣彰化地方法
    院檢察署委託警方送請詮昕科技股份有限公司檢驗結果，呈
    嗎啡、甲基安非他命陽性反應，此有該公司96年7 月19日、
    同年6 月7 日編號00000000、00000000號濫用藥物尿液檢驗
    報告及委託驗尿代號與真實姓名對照認證單各1 紙附卷可稽
    。參諸醫學臨床實驗及根據英國藥學會出版之文獻Clarke's
    Isolation and Identification of Drugs 乙書第293 頁載
    ：海洛因經注射入人體後，在體內迅速水解成6-Monoacety
    I morphine，再緩緩繼續水解成嗎啡，然後再循嗎啡之代謝
    方式排出，同書第431 頁至第432 頁並載有：嗎啡經注射入
    人體後，約50％以上於8 小時內自尿中排出，至24小時排出
    約90％，但48小時後仍有微量可檢出等語。此外，按通常健
    康成人一次注射嗎啡15公絲，而以現行採用蟻醛酸試液及鉬
    鋑銨酸試液檢檢驗其尿液時，注射後8 小時內所排尿液易於
    檢出；8 小時至24小時，視其取尿時間及尿量多寡，可能檢
    出；至24小時以後所排之尿液，用上述方法已難檢出，亦據
    行政院衛生署藥物食品檢驗局73年11月30日（73）藥檢壹字
    第030221號函釋明確；又甲基安非他命經口服投與後，約70
    ％於24小時內可自尿液中排出，又其尿液內含甲基安非他命
    成分之檢出，與投與甲基安非它命的量、個人體質、檢驗儀
    器之精密度有關，通常採尿化驗是否呈陽性反應，應以投與
    後24小時內所採者為宜，此亦有行政院衛生署藥物食品檢驗
    局（80）藥檢壹字第4529號函可查。是依上開說明，佐以被
    告前揭濫用藥物尿液檢驗報告及扣案之第2 級毒品甲基安非
    他命7 小包（毛重共計約2.4 公克）、黑色鐵製小煙筒1 個
    等物，足徵被告前開施用第1 級毒品海洛因及第2 級毒品甲
    基安非他命之自白核與事實相符，堪可採為論罪科刑之依據
    。
三、另按犯毒品危害防制條例第10條施用第1 、2 級毒品之罪者
    ，檢察官應先聲請法院裁定將被告令送勒戒處所觀察、勒戒
    ，經觀察、勒戒後，認有繼續施用毒品傾向者，應由檢察官
    裁定聲請法院裁定令入戒治處所施以強制戒治，且經強制戒
    治執行完畢釋放後，5 年內再犯第10條之罪，檢察官應依一
    般刑事訴訟程序予以起訴論罪科刑，此觀諸毒品危害防制條
    例第20條第1 項、第2 項、第23條第2 項前段規定自明。經
    查，本件被告前因違反毒品危害防制條例案件，經本院以93
    年度毒聲字第713 號裁定送勒戒處所施以觀察、勒戒後，認
    無繼續施用毒品傾向，於93年9 月15日執行完畢釋放等情，
    有臺灣高等法院被告前案紀錄表、臺灣彰化地方法院檢察署
    刑案資料查註紀錄表各1 份附卷可參，其於前開執行完畢釋
    放後5 年內，復犯本件施用毒品罪，自應逕行起訴。
四、按海洛因、甲基安非他命分別為毒品危害防制條例第2 條第
    2 項第1 、2 款所明定之第1 、2 級毒品。核被告所為，係
    犯毒品危害防制條例第10條第1 項之施用第1 級毒品罪及同
    條例第2 項之施用第2 級毒品罪。被告於此期間內持有各該
    級毒品並進而施用，其持有之低度行為應為施用之高度行為
    所吸收，均不另論罪。其所犯上開施用第1 、2 級毒品3 罪
    間，犯意各別，行為互殊，應予分論併罰。爰審酌被告前有
    施用毒品之不良素行，歷經觀察、勒戒後，仍未能徹底戒絕
    毒品，顯見意志不堅，且有失政府制定毒品危害防制條例之
    立法美意，本不宜寬貸，惟念其施用毒品乃自戕一己之身體
    健康，尚未害及他人，且犯後始終坦承犯行等一切情狀，分
    別量處如主文所示之刑，並定其應執行刑（被告本案犯罪均
    在96年4 月24日以後，不符合中華民國96年罪犯減刑條例第
    2 條第1 項之規定，爰不予減刑）。又扣案之白色晶體7 小
    包（毛重共計約2.4 公克），被告自承均含甲基安非他命成
    分，且核與其上開尿液檢驗報告結果相符，應係第2 級毒品
    甲基安非他命無誤，屬違禁物，不問是否屬於犯人所有與否
    ，爰均依毒品危害防制條例第18條第1 項前段規定，併予宣
    告沒收銷燬之。再扣案之黑色鐵製小煙筒1 個，為被告所有
    ，供其放置安非他命所用之物，業據被告供明在卷，爰依刑
    法第38條第1 項第2 款之規定予以宣告沒收。至同案96年5
    月24日查獲之海洛因10小包（合計淨重1.05公克），業於本
    院96年度訴字第1147號案件宣告沒收銷燬，且非供被告本案
    施用第1 級毒品所用，爰不就此部分宣告沒收銷燬，併此敘
    明。
據上論斷，應依刑事訴訟法第273 條之1 第1 項、第299 條第1
項前段，毒品危害防制條例第10條第1 項、第2 項、第18條第1
項前段，刑法第11條、第51條第5 款、第38條第1 項第2 款，判
決如主文。
本案經檢察官蔡明達到庭執行職務。
中　　華　　民　　國　　96　　年　　11　　月　　26　　日
                  刑事第一庭    法      官  胡宜如
以上正本證明與原本無異。
如不服本判決，應於送達後10日內向本院提出上訴狀（須附繕本
）。
中　　華　　民　　國　　96　　年　　11　　月　　26　　日
                                書  記  官  蕭秀吉
附錄本案論罪科刑法條：
毒品危害防制條例第10條
施用第一級毒品者，處 6 月以上 5 年以下有期徒刑。
施用第二級毒品者，處 3 年以下有期徒刑。
